【裁判字號】    95,交聲,63
【裁判日期】    950209
【裁判案由】    聲明異議
【裁判全文】
臺灣臺中地方法院交通事件事裁定      95年度交聲字第63號
原處分機關  交通部公路總局臺中區監理所
異議人  即
受處分  人  乙○○
上列受處分人因違反道路交通管理處罰條例案件，對於交通部公
路總局臺中區監理所中華民國95年1月9日所為之處分（中監違字
第裁60-GC0000000號裁決書），聲明異議，本院裁定如下：
    主    文
異議駁回。
    理    由
一、原處分意旨略以：異議人即受處分人（下稱受處分人）乙○
    ○於民國九十四年十一月二十二日上午八時二十七分許，駕
    駛自小客車行經臺中市○○路時，在多車道左轉彎，不先駛
    入內側車道，且經警鳴笛指揮，拒絕停車接受稽查而逃逸，
    經警依法舉發後，故依道路交通管理處罰條例第四十八條第
    一項第四款規定，裁處受處分人罰鍰新臺幣（下同）六百元
    ；另依同條例第六十條第一項規定，裁處受處分人罰鍰三千
    元，並依同條例第六十三條第一項記違規點數共一點。
二、聲明異議意旨則略以：受處分人於九十四年十一月二十二日
    上午八時二十分許，行經國光路與忠明南路口時，原在左線
    車道將行駛忠明南路，當時直線車道已變黃燈，原本想直行
    行駛，眼看已要變紅燈，便打消念頭直行。就在此時，後方
    車輛將伊車輛擠到快接近直線車道，卡在直接車道及左轉車
    道上，此時左轉彎之車道為綠燈，當時正處於上班之尖峰時
    刻，為了怕妨礙交通，便左轉行駛忠明南路，這時，警察看
    到伊車輛並沒有動作，只是看了一眼，沒有鳴笛要伊停車，
    不疑有他，便正常開車上班，伊沒有拒絕停車接受稽查而逃
    逸的意思，況且警方也沒有拍照存證，卻於事後接獲上開二
    張罰單，伊不明白云云。
三、按「汽車駕駛人轉彎時，有左列情形之一者，在多車道右轉
    彎，不先駛入外側車道，或多車道左轉彎，不先駛入內側車
    道者，處二百元以上六百元以下罰鍰。又按汽車駕駛人，駕
    駛汽車有違反本條例之行為，經交通勤務警察或依法令執行
    交通稽查任務人員制止時，不聽制止或拒絕停車接受稽查而
    逃逸者，除按各該條規定處罰外，處新臺幣三千元以上六千
    元以下罰鍰。再按汽車駕駛人有第六十條第一項之情形者，
    各記違規點數一點。道路交通管理處罰條例第四十八條第四
    款、第六十條第一項、第六十三條第一項第一款分別定有明
    文。
四、經查：
（一）舉發受處分人乙○○上開交通違規情形之臺中市警察局第
      三分局警備隊警員王志忠到庭係結證稱：「受處分人是由
      國光路從大里那邊的方向往臺中市的方向過來，國光路過
      國光橋之後對左轉車有劃一個左轉車道，當時車流量正常
      ，無受處分人所言有擁擠而被排擠過去的情形，國光路與
      忠明南路口往市區方向是直行車道，不是左轉車道，受處
      分人是從直行車道左轉忠明南路往烏日的方向的地下道行
      駛，當時我發現違規的時候，受處分人轉過來之後，我鳴
      笛二次，並伸出右手指向受處分人，跟他比請他停車，當
      時我站在受處分人左轉忠明南路後的右前方，那個國光路
      與忠明南路交叉口的三角安全島並且那個地方有畫白色實
      線，我已經站到車道去攔受處分人，受處分人完全沒有停
      車的意思，直接往地下道那邊開去，我才登錄車號並以無
      線電查明車主資料才製單舉發。」、「受處分人車子是在
      直線車道，自然的從直線車道左轉過去．．．」、「當時
      是吹指揮交通的哨子，連續吹二次，第一次哨聲二聲，並
      且還有手勢指揮，第二次也是這樣。」等語，有本院之訊
      問筆錄在卷可考，並製有臺中市○○○○○道路交通管理
      事件通知單二紙存卷可查。
（二）受處分人雖以前揭情詞置辯，但查：
  １、受處分人於聲明異議狀中係自陳：「．．．當時本人在左
      線車道．．．就在此時，直線車道已變黃燈，原本想直行
      行駛，眼看已要變紅燈，本人便打消念頭直行。就在此時
      ，後方車輛將本人的車擠到快接近直線車道，此時左轉彎
      之車道為綠燈，當時正處於上班之尖峰時刻，為了怕妨礙
      交通，便左轉行駛忠明南路．．．」等語，可知依受處分
      人所陳情狀，其原本即打算直行國光路，而從其後係基於
      怕妨礙交通始左轉行駛忠明南路之心理狀態，益徵其原本
      確無左轉之行進計畫，則其行車位置理當在直行車道，斷
      無可能駛入左轉車道，進而，亦不可能發生其所駕車輛會
      佔用到全部或部分左轉車道，而遭後方左轉車輛「排擠」
      造成車輛卡在直線車道及左轉車道上之結果。準此，受處
      分人此部分之辯解，並不可採；反之，證人王志忠證稱：
      「受處分人車子是在直線車道，自然的從直線車道左轉過
      去．．．」等語，應認係符實情，堪予採信。
  ２、又受處分人到庭亦自承：「我剛好轉彎的時候，證人舉手
      的時候我已經過了，我從後照鏡看了一下．．．我是車子
      過來之後從後照鏡才看到警察舉手。」等語，足見證人王
      志忠所證：有以伸出右手指向受處分人，跟受處分人比請
      受處分人停車等語，確屬實在。
（三）綜上，受處分人於上揭時、地，確實係在臺中市○○路大
      里往臺中市方向直行，且在該多車道路段，未先駛入內側
      車道，即左轉彎，經證人甲○○○○當場以手示意停車接
      受稽查，雖已查悉證人王志忠之稽查動作，猶駕車駛離，
      而未停車受檢之事實，事證明確，堪予認定。受處分人前
      揭所辯，均不可採。從而，原處分機關據以援引上開規定
      ，分別裁處受處分人罰鍰六百元，及罰鍰三千元並記違規
      點數一點，於法有據，並無不當。本件異議為無理由，應
      予駁回。
五、據上論斷，應依道路交通管理處罰條例第八十七條第二項、
    道路交通案件處理辦法第十九條，裁定如主文。
中    華    民    國    95    年    2     月    9     日
                      交通法庭  法  官  莊嘉蕙
上正本證明與原本無異。
如不服本裁定應於送達後五日內向本院提出抗告狀。
                                書記官  魏愛玲
中    華    民    國    95    年    2     月    9     日


司法院資訊處製作；財團法人民間司法改革基金會備份。
